GABRIEL PIVETTI

Brasileiro, 29 anos

Celular: (18) 99119 9597

E-mail: gapivetti@gmail.com

Engenheiro da Computação e programador Full-Stack com principal experiência em PHP e MySQL, atuando no desenvolvimento de software focado em E-commerce e integrações com Marketplaces, ERPs e ferramentas diversas. Possui também conhecimentos em Cloud Computing, principalmente Microsoft Azure, infraestrutura de redes e servidores Linux, Gerenciamento de Projetos e Metodologias Ágeis

Formação

Engenharia da Computação.

Centro Universitário Salesiano - UniSalesiano.

Local: Araçatuba –SP. Ano da formação: 2010.

Especialização em Engenharia de Segurança do Trabalho.

Universidade Paulista - UNIP.

Local: Araçatuba –SP. Ano da formação: 2015.

Experiência Profissional

E-commerce CentralAr.com.

Cargo: Supervisor de Desenvolvimento e Sistemas.

Local: Araçatuba - SP.

Período: 10/2017 - Atualmente

Função: Atua na supervisão do time responsável pelo desenvolvimento do E-commerce CentralAr.com, utilizando PHP e MySQL, e exercendo a função de análise de qualidade, arquitetura dos sistemas e extração dos indicadores de evolução da equipe.

E-commerce CentralAr.com.

Cargo: Analista e Desenvolvedor de Software Sênior.

Local: Araçatuba - SP.

Período: 04/2015 - 09/2017

Função: Desenvolvimento e manutenção do E-commerce CentralAr.com utilizando PHP e MySQL, hospedados no ambiente Microsoft Cloud Azure e consumindo os serviços de IaaS e PaaS do mesmo. Atuava também em alguns projetos utilizando Angular 2 + NodeJS, administração de servidores Linux, integrações com o ERP Totvs Protheus utilizando Python e administração de bancos de dados MySQL.

Grupo Assessor Público.

Cargo: Desenvolvedor de Software Sênior.

Local: Araçatuba - SP.

Período: 03/2011 – 04/2015.

Função: Participava dos projetos de desenvolvimento dos softwares responsáveis pelo gerenciamento dos órgãos públicos dos municípios e estados brasileiros, principalmente dos sistemas de controle de saúde, ficha de atendimento de pacientes, dispensações de medicamentos, controle de estoque/materiais e integrações com máquinas de laboratório e outras ferramentas, utilizando Java/GeneXus e banco de

dados Postgre e Oracle, aplicando as Metodologias Scrum e Kanban.

Fundação de Desenvolvimento Administrativo (FUNDAP) e Diretoria Regional de Saúde de

Araçatuba-SP.

Cargo: Administração e Suporte Técnico em Redes de Telecomunicações.

Local: Araçatuba - SP.

Período: 08/2009 - 12/2010.

Função: Administração técnica de redes de telecomunicações, servidores Linux e manutenção de

computadores e equipamentos da Diretoria Regional de Saúde, localizada em Araçatuba-SP.

Idiomas

Inglês Intermediário e Técnico.

Cursos Extracurriculares

- 2017: Node.js e HTTP: desenvolvendo uma API seguindo o estilo REST

Local: Alura - Cursos Online de Desenvolvimento

- 2017: Business Intelligence com QlikView (Carga horária: 16 horas)

Local: Target Soluções Integradas

- 2017: Angular 2: WebApps ainda mais poderosas – parte 1 e parte 2

Local: Alura - Cursos Online de Desenvolvimento

- 2017: APIs Rest com Angular 2 (Carga horária: 21 hrs)

Local: Caelum – Ensino e Inovação (São Paulo)

- 2014: Certificação de Analista Sênior em GeneXus Evolution 2 - Artech Tecnologia.

- 2011: Scrum - Gestão e Desenvolvimento Ágil de Projetos. (Carga horária: 9h)

Local: Qualytas Consulting (São José do Rio Preto-SP)

- 2004 – 2006: Curso de Matemática Avançada

Local: Instituto Kumon de Guararapes-SP